【裁判字號】    97,交聲,214
【裁判日期】    971024
【裁判案由】    違反道路交通管理處罰條例
【裁判全文】
臺灣宜蘭地方法院交通事件裁定         97年度交聲字第214號
原處分機關  交通部公路總局臺北區監理所宜蘭監理站
異  議  人
即受處分人  甲○○
                    樓
上列異議人即受處分人因違反道路交通管理處罰條例案件，對於
交通部公路總局臺北區監理所宜蘭監理站於民國97年7月21 日所
為之處分（處分案號：宜監字第裁43-Z00000000號）聲明異議，
本院裁定如下:
    主  文
異議駁回。
    理  由
一、原處分意旨略以：異議人即受處分人於民國97年3月24 日凌
    晨12時35分許，駕駛車牌號碼Z3-8879 號自用一般小客車行
    經國道1號高架北上32.5 公里處，為內政部警政署國道公路
    警察局第一警察隊警員以測速照相儀器測得該車行車時速達
    120公里，超過該路段小型車最高限速100公里之規定，經警
    舉發（舉發案號：公警局交字第 Z00000000號），原處分機
    關乃依道路交通管理處罰條例第33條第1項第1款、第63條規
    定，裁處新臺幣（下同）3,500元，並記違規點數1點。
二、異議意旨略以：汽車之儀表版顯示係時速100公里，並未超
    速，員警使用之儀器是否定期校正令人質疑，又員警如何得
    知測得之數據確為異議人之車速，爰依法聲明異議。
三、按汽車行駛於高速公路，不遵使用限制、禁止、行車管制及
    管理事項之管制規則而有行車速度超過規定之最高速限者，
    處汽車駕駛人3,000元以上6,000元以下罰鍰，並記違規點數
    1點，道路交通管理處罰條例第33條第1項第1款及第63條第1
    項第1款分別定有明文。
四、查異議人坦認於舉發時間行經舉發地點，為警攔查後，目睹
    測速儀螢幕上顯示120 公里之時速，此觀攔停舉發時之錄音
    譯文甚明，異議人雖辯稱：該儀表上顯示之數字可能係其他
    車輛之時速，非伊所有，且測速器是否準確亦有可疑云云，
    然舉發單位使用之雷射槍測速器甫於96年10月2 日經經濟部
    標準檢驗局檢定合格，有效使用期限至97年10月31日，有經
    濟部標準檢驗局雷射測速儀檢定合格證書在卷可參，異議人
    為警舉發時，舉發單位使用之雷射槍測速器仍在有效使用期
    限內，復無證據證明該機器有故障之情事，是所測得之數據
    應屬可信。又舉發單位使用之雷射槍測速器配備有抬頭顯示
    幕，可供瞄準目標車並連續監看目標車之車速或距離，作為
    法庭存證依據，由抬頭顯示幕正中央可看見雷射光瞄準之位
    置，以雷射測速槍瞄向行車方向，瞄準目標車，嗣測得目標
    車車速後，抬頭顯示幕便會出現車速，扣緊扳機螢幕會持續
    顯示車速變化，有助於操作人追蹤車速，監看操作狀況，且
    不易分心，若失去目標，雷射測速器會閃爍數據，通知使用
    人2 秒後，抬頭顯示幕便清除數據，以上有雷射測速器使用
    手冊在卷可稽，異議人既坦認雷射槍測速器顯示之畫面確呈
    120 公里，顯見抬頭顯示幕並未清除數據，亦即無失去目標
    之情形，可見舉發單位使用該儀器並未有瞄準不良、儀器視
    線被阻擋或待測之目標移出範圍等違規操作之情事。再者，
    舉發員警與異議人素不相識，又無嫌隙，應無攀誣異議人之
    動機，況且，測得他車超速違規者，攔停他車即可，亦無強
    以他車行車時速誣指係異議人行車時速之必要。綜上，異議
    人違反管制規定甚明，辯解均不足採納。
五、本件異議人確有違規超速之事實，原處分機關依道路交通管
    理處罰條例第33條第1項第1款、第63條第1項第1款及違反道
    路交通管理事件統一裁罰基準及處理細則第43條、第44條、
    第67條之規定，裁處異議人罰鍰3,500元，並記違規點數1點
    ，核無不當。本件聲明異議為無理由，應予駁回，爰依道路
    交通案件處理辦法第19條，裁定如主文。
中    華    民    國    97    年    10     月    24   日
                  交通法庭法  官  楊坤樵
以上正本證明與原本無異。
如不服本裁定，應於裁定送達後5日內，向本院提出抗告狀。（
應附繕本）
                          書記官  謝佩欣
中    華    民    國    97    年    10    月    24    日


司法院資訊處製作；財團法人民間司法改革基金會備份。
